【裁判字號】    90,台上,2322
【裁判日期】    900419
【裁判案由】    違反槍砲彈藥刀械管制條例
【裁判全文】
最高法院刑事判決                                九十年度台上字第二三二二號
    上  訴  人  甲○○
右上訴人因違反槍砲彈藥刀械管制條例案件，不服台灣高等法院高雄分院中華民國八
十八年二月三日第二審判決（八十八年度上訴字第四號，起訴案號：台灣屏東地方法
院檢察署八十七年度偵字第三七六○號），提起上訴，本院判決如左：
    主  文
原判決撤銷，發回台灣高等法院高雄分院。
    理  由
本件原判決認定上訴人甲○○於民國八十六年二月間，由跳蚤市場雜誌廣告，以新台
幣（下同）二千元之代價，郵購取得可發射子彈具殺傷力之改造仿 WALTHER廠半自動
玩具手槍（槍枝管制編號：0000000000）一枝後，而未經許可，持有該可
發射子彈具有殺傷力之槍枝，並將之置於屏東縣竹田鄉○○村○○路六之二號住處內
，嗣經人向屏東縣警察局內埔分局檢舉，經警於八十七年六月二日上午十一時三十分
許，持台灣屏東地方法院檢察署檢察官搜索票在上址查獲，並扣得該改造玩具手槍一
枝等情。因而撤銷第一審科刑判決，改判論處上訴人甲○○未經許可，持有可發射子
彈具有殺傷力之槍枝罪刑，固非無見。
惟查：(一)、證據雖已調查而其內容尚未明瞭者，即與未經調查無異，如遽行判決，仍
屬應於審判期日調查之證據，而未予調查之違法。上訴人雖於警訊及偵查中對於上開
改造玩具手槍購買方式、價格及經過供承甚詳。然於一審審理時否認該扣案之槍枝係
伊所有，並辯以係伊小舅子謝東福買來供伊兒子玩的，警訊及偵查中之筆錄不實在。
於原審審理時復辯稱：「這枝（槍）是我小舅子謝東福在跳蚤雜誌上購買所得，於查
獲時，因怕他被責罰，他家教很嚴，所以才說是我的，警員亦說無殺傷力，承認為自
己所有沒關係，才承認的。」證人謝東福於一審調查中及原審審理時亦均證述上開改
造玩具手槍係伊自跳蚤雜誌上購得，帶至上訴人家中忘記取回云云（見一審卷第十八
、十九頁及原審卷第三十七頁）。則上訴人所辯是否可採，除傳訊證人謝東福作證外
，不難傳訊執行搜索，並製作警訊筆錄之警員廖正彥查明，原審未予傳訊警員廖正彥
調查審明，遽以證人謝東福之證言係迴護之詞，不足採信，自有證據調查未盡之違法
。(二)、證物應示被告，令其辨認，刑事訴訟法第一百六十四條前段定有明文。扣案之
改造玩具手槍即屬上開法條所稱之證物，自應於審判期日提示上訴人，令其辨認，方
為合法。原審於審判期日，並未履行此項程序（證物一審法院未檢送原審，見原審卷
第二十三頁審理單），遽採為斷罪資料，其判決當然違背法令。上訴意旨執以指摘原
判決不當，非無理由，應認原判決有撤銷發回更審之原因。又原判決不另為諭知上訴
人無罪部分，本乎審判不可分原則，應併予撤銷發回，合予明。另槍砲彈藥刀械管
制條例第十一條，已於八十九年七月五日修正公布，案經發回，應併注意及之。
據上論結，應依刑事訴訟法第三百九十七條、第四百零一條，判決如主文。
中      華      民      國     九十     年      四      月     十九     日
                              最高法院刑事第三庭
                                  審判長法官  陳  錫  奎
                                        法官  劉  敬  一
                                        法官  洪  清  江
                                        法官  李  伯  道
                                        法官  呂  丹  玉
      右正本證明與原本無異
                                              書  記  官
中      華      民      國     九十     年      四      月    二十五    日
                                                                        Ｅ


司法院資訊處製作；財團法人民間司法改革基金會備份。
